臺灣桃園地方法院行政訴訟判決　
111年度交字第57號
原      告  李毓慶    

被      告  桃園市政府交通事件裁決處
                        設桃園市○○區○○路00號7~8樓
代  表  人  張丞邦      住同上
訴訟代理人  黃一鳴律師  送達處所：同上
上列當事人間交通裁決事件，原告不服被告民國111年3月16日桃
交裁罰字第58-ZBA375474號裁決（原裁決日期：111年1月14日）
，提起行政訴訟，本院判決如下：
    主  文
原告之訴駁回。
訴訟費用新臺幣參佰元由原告負擔。
    事實及理由
一、本件係原告不服被告所為道路交通管理處罰條例（下稱道交
    處罰條例）第8條之裁決而提起撤銷訴訟，依行政訴訟法第2
    37條之1，應適用交通裁決事件訴訟程序，本院並依同法第2
    37條之7規定，爰不經言詞辯論，逕為裁判。
二、事實概要：
　　原告於民國110年6月24日上午5時41分許，駕駛車牌00-0000
    號自用小客車(下稱系爭車輛)，行經國道一號南向77.5公里
    處，有「非遇突發狀況在行駛中驟然煞車」之違規行為，經
    民眾檢舉，為內政部警政署國道公路警察局第二公路警察大
    隊（下稱舉發機關）員警逕行舉發並填製第ZBA375474號舉
    發通知單，嗣原告提出陳述，經舉發機關查復後，仍認違規
    事實明確，被告遂於111年1月14日以桃交裁罰字第58-ZBA37
    5474號裁決書，裁處原告罰鍰新臺幣（下同）23,400元，記
    違規點數3點，並應參加道路交通安全講習。原告不服，提
    起本件行政訴訟。經本院函請被告重新審查，被告審認原告
    曾於應到案日期內陳述意見，依「期限內繳納或到案聽候裁
    決者」之裁罰基準裁決，本件罰鍰應為18,000元，被告爰於
    111年3月16日另掣開相同編號之裁決書，裁處原告罰鍰18,0
    00元，並記違規點數3點及應參加道路交通安全講習（下稱
    原處分），另行寄予原告。
三、本件原告主張略以：
　㈠原告於前揭時、地，行車時速超過100公里，因發現前方有測
    速照相機，為避免因超速而遭到測速照相機記錄，原告始煞
    車減速，並非無理由任意煞車，且原告之煞車行為並未造成
    任何人員傷亡或車輛損害。
　㈡聲明：原處分撤銷。　
四、被告答辯略以：
　㈠舉發機關110年10月29日函略以：經檢視檢舉人所提供之行車
    紀錄器影片資料，內容為：影片時間第4秒至7秒許，檢舉人
    車輛行駛內側車道，系爭車輛亦行駛內側車道並驟然煞車減
    速。又於第9秒至15秒許，檢舉人車輛由內側車道變換至中
    線車道，復系爭車輛未保持行車安全間距變換至檢舉人車輛
    前方，並驟然煞車減速。再於第19秒至49秒許，檢舉人車輛
    由中線車道變換至內側車道，系爭車輛亦變換至檢舉人車輛
    前方，並驟然煞車意圖阻擋檢舉人車輛繼續前行。綜上，旨
    揭系爭車輛在道路上無故驟然减速，其駕駛行為已嚴重造成
    其他用路人危險，並影響他車行車安全，本案違規事實明確
    ，爰依法舉發等語。
　㈡依上開檢舉影片內容，影片時間05：41：08時，系爭車輛即
    有驟然煞車之情，又於05：41：16時，系爭車輛變換車道後
    即二度意驟然煞車，再於05：41：30時，系爭車輛再度任意
    驟然煞車。另依上開檢舉內容，系爭車輛於驟然煞車時，前
    方車輛未有突發狀況存在，而系争車輛與前方車輛尚有間距
    ，是周遭環境並無迫使原告不得不在車道中驟然煞車之因素
    存在。故原告於前揭時、地確有「非遇突發狀況，在行駛中
    驟然煞車」之違規行為，被告據以裁處，並無不合。
　㈢聲明：原告之訴駁回。
五、本院之判斷：
　㈠前揭事實概要欄所載之事實，除後列爭點外，餘為兩造所不
    爭執，並有舉發通知單、111年1月14日與111年3月16日裁決
    書及其送達證書、舉發機關110年10月29日、111年3月1日函
    文、系爭車輛車籍查詢資料、原告110年10月13日、110年11
    月5日交通違規案件陳述書(見本院卷第37頁、第45頁、第43
    頁、第47頁、第51頁、第53至54頁)及採證影片光碟（光碟
    置本院卷證物袋內）等在卷可參，足信為真實。
　㈡依前所述，可知本件爭點為：原告駕駛系爭車輛於上開時、
    地，究有無「非遇突發狀況在行駛中驟然煞車」之違規行為
    ？茲論述如下：
　⒈按汽車除遇突發狀況必須減速外，不得任意驟然減速、煞車
    或於車道中暫停。前車如須減速暫停，駕駛人應預先顯示燈
    光或手勢告知後車，後車駕駛人應隨時注意前車之行動，道
    路交通安全規則第94條第2項規定甚明。次按汽車駕駛人，
    駕駛汽車有非遇突發狀況，在行駛途中任意驟然減速、煞車
    或於車道中暫停情形者，處6,000元以上24,000元以下罰鍰
    ，並當場禁止其駕駛，道交處罰條例第43條第1項第4款定有
    明文。又汽車駕駛人，違反第43條第1項規定者，應接受道
    路交通安全講習，同條例第43條第5項前段亦有明文。
　⒉觀諸舉發機關所提供之檢舉影片光碟內容，可知係由檢舉人
    車輛裝設於車內前擋風玻璃處之行車紀錄器所拍攝（鏡頭往
    車前拍攝，影片初始時畫面所示時間為05：41：03），其內
    容即大致如舉發機關函文及被告答辯狀所載（詳前述），依
    畫面所示，該路段單向有三線車道，影片過程中系爭車輛始
    終在檢舉人車輛前方，於影片初始檢舉人車輛與系爭車輛均
    行駛內側車道，於影片時間05：41：08時，系爭車輛第一次
    驟然煞車，之後檢舉人車輛欲向右變換至中線車道，系爭車
    輛亦隨之立即變換至中線車道，並於05：41：16兩車均變換
    至中線車道時，在前之系爭車輛第二次驟然煞車，嗣檢舉人
    車輛再度變換回內側車道，系爭車輛亦立即隨之變換回內線
    車道，並於05：41：30兩車同在內線車道時，系爭車輛第三
    度驟然煞車。另依影片所示，當時天氣狀況良好，並無風雨
    ，光線充足，路況良好，系爭車輛於車道上三度突然煞車時
    ，其前方均無任何突發狀況，系爭車輛與其前方之車輛亦尚
    有一段頗長間距，足認當時周遭環境並無迫使原告不得不在
    車道中驟然煞車之因素存在，則原告持續保持與檢舉人行駛
    同一車道，並三度突然煞車之行為，足認確係非遇突發狀況
    於行駛中任意驟然煞車，其違規事實已明。
　⒊原告於起訴狀固稱：原告於前揭時、地，行車時速超過100公
    里，因發現前方有測速照相機，為避免因超速而遭到測速照
    相機記錄，原告始煞車減速，並非無理由任意煞車，且原告
    煞車行為並未造成任何人員傷亡或車輛損害等語，惟查，原
    告於110年11月5日交通違規案件陳述書中，係略稱：當時身
    體突感不適，四肢無力，心臟部位劇痛，為避免造交通意外
    ，因而煞車等語（見本院卷第54頁)，據上可知，原告對其
    當日於行駛中驟然減速煞車原因之陳述，前後不一，此外，
    原告亦未提出有利於己之相關佐證以實其說，本院自難採信
    為真。
六、綜上所述，被告所為之原處分並無違誤，故原告訴請撤銷之
    ，為無理由，應予駁回。
七、本件判決基礎已明，兩造其餘之陳述及訴訟資料經本院審酌
    後，核與判決結果不生影響，爰不另一一論述。
八、本件第一審裁判費用為300元，應由原告負擔，爰確定第一
    審訴訟費用額如主文第2項所示。
據上論結，本件原告之訴為無理由，依行政訴訟法第237條之7、
第98條第1項前段、第237條之8第1項，判決如主文。
中　　華　　民　　國　　111 　年　　8 　　月　　15　　日
        　　　　　　　　　行政訴訟庭　法　官　周玉羣
上為正本係照原本作成。
如不服本判決，應於判決送達後20日內，向本院提出上訴狀並表
明上訴理由（原判決所違背之法令及其具體內容或依訴訟資料可
認為原判決有違背法令之具體事實），其未載明上訴理由者，應
於提出上訴後20日內向本院補提理由書（上訴狀及上訴理由書均
須按他造人數附繕本，如未按期補提上訴理由書，則逕予駁回上
訴），並應繳納上訴裁判費新臺幣750元。
中　　華　　民　　國　　111 　年　　8 　　月　　15　　日
　　　　　　　　　　　　　　　        書記官　鄭敏如